# МЕДВЕДЕВ САВЕЛИЙ МЕДВЕДЕВ

FRONTEND-РАЗРАБОТЧИК

У Иркутск і Возраст: 24 года



#### 0 себе

Я Frontend-Разработчик, до этого работал *Сис админом 2 года*. Хорошо ориентируюсь в языке, ежедневно занимаюсь разработкой собственных проектов или изучение новых библиотек и возможностей языка.

Могу работать как самостоятельная единица в команде. Многое знаю, чего не знаю - найду, что не найду спрошу у коллег.

Нахожусь в поиске работы в Иркутске или в другом городе, для старта своего карьерного пути в IT.

Иркутский авиационный техникум, Среднее спец.

## Образование

	Вычислительные машины, комплексы, системы и сети, Системный администратор	
•	• РАЭПК, Среднее спец. Менеджмент, Логистика и управление цепями поставок	2017
•	• Юго-западный университет Цзяотун, Бакалавр Менеджмент, Специалист по международным грузовым авиаперевозкам	2019

## Опыт работы

000 <<Гигант>>

	Системный администратор:	
-	OOO < <china-post>&gt;</china-post>	Декабрь 2018 — Август 2020
	Логист:	

■ **ООО <<Мир услуг>>** Февраль 2021 — Август 2021 Помощник оценщика недвижимости:

## Мои Проекты!!!

#### MERN Youtube clone basic functionality:

• https://github.com/Medvedev-Savelii/mern\_youtube\_app\_frontend

#### **MERN Cloud disk basic functionality:**

• https://github.com/Medvedev-Savelii/mern-cloud-disk-frontend

#### **MERN Social media Twitter basic functionality:**

https://github.com/Medvedev-Savelii/mern\_social\_media\_frontend

### Контакты

•	+7 914	877-79-49	0 V 2
---	--------	-----------	-------

savamedvedev@gmail.com

sterben131097

github.com/Medvedev-Savelii

#### Занятость:

Полная занятость, полный день Переезд возможен Возможны командировки

#### Языки

2015

Июль 2015 — Май 2017

Английский	А2 - Базовыі
Китайский	B1 - Средниі

#### Навыки

• HTML & CSS 1 Год	
<ul><li>JavaScript 1 год</li></ul>	Базовый
TypeScript 6 Mec	Базовый
React 10 Mec	Базовый
Next.js 3 Mec	Опытный

Начальный
• Redux,Toolkit,Saga 6 Mec

Базовый

React Testing Library

Начальный

Jest & Enzyme

Начальный

• Опыт работы с Git

Базовый